<!DOCTYPE html PUBLIC "-//W3C//DTD XHTML 1.0 Transitional//EN" "http://www.w3.org/TR/xhtml1/DTD/xhtml1-transitional.dtd">
<html xmlns="http://www.w3.org/1999/xhtml">
<head>
	<meta http-equiv="Content-Type" content="text/html; charset=iso-8859-1" />
	<title>Ymmärrä suomea</title>
	<style type="text/css" media="all">@import "css/styles.css";</style>
	<script type="text/javascript" src="swfobject.js"></script>
</head>
<body class="font-medium">
	<div id="main-wrapper">
		<div id="topbar"></div>
		<div id="main-menu">
			<table cellspacing="0" cellpadding="0" border="0" class="add-links"><tr>
				<td class="item"><img class="raquo" src="i/raquo.gif" alt="" height="7" width="4" /><a href="/ymmarra/index.php?moduli=sanakirja">Sanakirja</a></td>
				<td class="item"><img class="raquo" src="i/raquo.gif" alt="" height="7" width="4" /><a href="/ymmarra/index.php?moduli=verbit">Verbiluettelo</a></td>
				<td class="item"><img class="raquo" src="i/raquo.gif" alt="" height="7" width="4" /><a href="/ymmarra/index.php?moduli=kielioppi">Kielioppi</a></td>
			</tr></table>
			<table cellspacing="0" cellpadding="0" border="0"><tr>
				<td class="item"><img class="raquo" src="i/raquo.gif" alt="" height="7" width="4" /><a href="/ymmarra/index.php">Etusivu</a></td>
				<td class="item"><img class="raquo" src="i/raquo.gif" alt="" height="7" width="4" /><a href="/ymmarra/index.php?moduli=tekstit">Lukutekstit</a></td>
			</tr></table>
		</div>
		<div id="content">
			<table cellspacing="0" cellpadding="0" border="0" id="content-wrapper"><tr>
				<td>
					<div id="left-menu">
												<div class="header-verb"><span>Verbit</span></div>
						<div class="menu">
								<div class="init"><a href="/ymmarra/index.php?moduli=verbit&kirjain=a">A</a></div>
								<div class="init"><a href="/ymmarra/index.php?moduli=verbit&kirjain=e">E</a></div>
								<div class="init"><a href="/ymmarra/index.php?moduli=verbit&kirjain=h">H</a></div>
								<div class="init"><a href="/ymmarra/index.php?moduli=verbit&kirjain=i">I</a></div>
								<div class="init"><a href="/ymmarra/index.php?moduli=verbit&kirjain=j">J</a></div>
								<div class="init"><a href="/ymmarra/index.php?moduli=verbit&kirjain=k">K</a></div>
								<div class="init"><a href="/ymmarra/index.php?moduli=verbit&kirjain=l">L</a></div>
								<div class="init"><a href="/ymmarra/index.php?moduli=verbit&kirjain=m">M</a></div>
								<div class="init"><a href="/ymmarra/index.php?moduli=verbit&kirjain=n">N</a></div>
								<div class="init"><a href="/ymmarra/index.php?moduli=verbit&kirjain=o">O</a></div>
								<div class="init"><a href="/ymmarra/index.php?moduli=verbit&kirjain=p">P</a></div>
								<div class="init"><a href="/ymmarra/index.php?moduli=verbit&kirjain=r">R</a></div>
								<div class="init"><a href="/ymmarra/index.php?moduli=verbit&kirjain=s">S</a></div>
								<div class="init"><a href="/ymmarra/index.php?moduli=verbit&kirjain=t">T</a></div>
								<div class="init"><a href="/ymmarra/index.php?moduli=verbit&kirjain=u">U</a></div>
								<div class="init"><a href="/ymmarra/index.php?moduli=verbit&kirjain=v">V</a></div>
								<div class="init"><a href="/ymmarra/index.php?moduli=verbit&kirjain=y">Y</a></div>
								<div class="init"><a href="/ymmarra/index.php?moduli=verbit&kirjain=Ä">Ä</a></div>
						</div>					</div>
				</td>
				<td>
					<div id="main-content">
						<div id="path">
							<a href=".">Etusivu</a> &gt; <a href="/ymmarra/index.php?moduli=verbit&kirjain=T">T</a>						</div>
													<h1>TAJUTA</h1>
						<table cellspacing="0" cellpadding="0" border="0">
							<tr>
								<td colspan="2" style="padding-bottom:10px;"><strong>Aktiivin indikatiivi</strong></td>
							</tr>
							<tr>
								<td><pre>PREESENS                   
minä      tajuan           
sinä      tajuat           
hän       tajuaa            
me        tajuamme         
te        tajuatte         
he        tajuavat         

PASSIIVI
          tajutaan         

IMPERFEKTI                 
         tajusin           
         tajusit           
         tajusi            
         tajusimme         
         tajusitte         
         tajusivat         

PASSIIVI
         tajuttiin         

PERFEKTI
olen     tajunnut          
olet     tajunnut          
on       tajunnut          
olemme   tajunneet         
olette   tajunneet         
ovat     tajunneet         

PASSIIVI
on       tajuttu           

PLUSKVAMPERFEKTI
olin     tajunnut          
olit     tajunnut          
oli      tajunnut          
olimme   tajunneet         
olitte   tajunneet         
olivat   tajunneet         

PASSIIVI
oli      tajuttu           
</pre></td>
								<td>&nbsp;&nbsp;&nbsp;</td>
								<td><pre>   KIELTOMUOTO
   en        tajua
   et        tajua
   ei        tajua
   emme      tajua
   ette      tajua
   eivät     tajua


   ei        tajuta 

   
    en        tajunnut
    et        tajunnut
    ei        tajunnut
    emme      tajunneet
    ette      tajunneet
    eivät     tajunneet


    ei        tajuttu 


   en      ole tajunnut
   et      ole tajunnut
   ei      ole tajunnut
   emme    ole tajunneet
   ette    ole tajunneet
   eivät   ole tajunneet


   ei      ole tajuttu 


   en    ollut  tajunnut
   et    ollut  tajunnut
   ei    ollut  tajunnut
   emme  olleet tajunneet
   ette  olleet tajunneet
   eivät olleet tajunneet


   ei    ollut  tajuttu
</pre></td>
							</tr>
						</table>
						<table cellspacing="0" cellpadding="0" border="0">
							<tr>
								<td colspan="2" style="padding-bottom:10px;"><strong>Aktiivin konditionaali</strong></td>
							</tr>
							<tr>
								<td><pre>PREESENS 
minä     tajuaisin         
sinä     tajuaisit         
hän      tajuaisi          
me       tajuaisimme       
te       tajuaisite        
he       tajuaisivat       

PASSIIVI
         tajuttaisiin      

PERFEKTI
olisin   tajunnut          
olisit   tajunnut          
olisi    tajunnut          
olisimme tajunneet         
olisitte tajunneet         
olisivat tajunneet         

PASSIIVI
olisi    tajuttu           
</pre></td>
								<td>&nbsp;&nbsp;&nbsp;</td>
								<td><pre> 
   en          tajuaisi
   et          tajuaisi
   ei          tajuaisi
   emme        tajuaisi
   ette        tajuaisi
   eivät       tajuaisi


  ei          tajuttaisi 


   en olisi    tajunnut
   et olisi    tajunnut
   ei olisi    tajunnut
   emme olisi  tajunneet
   ette olisi  tajunneet
   eivät olisi tajunneet


   ei olisi    tajuttu
</pre></td>
							</tr>
						</table>
						<table cellspacing="0" cellpadding="0" border="0">
							<tr>
								<td colspan="2" style="padding-bottom:10px;"><strong>Aktiivin potentiaali</strong></td>
							</tr>
							<tr>
								<td><pre>PREESENS
minä     tajunnen          
sinä     tajunnet          
hän      tajunnee          
me       tajunnemme        
te       tajunnette        
he       tajunnevat        

PASSIIVI
         tajuttaneen       

PERFEKTI
lienen   tajunnut          
lienet   tajunnut          
lienee   tajunnut          
lienemme tajunneet         
lienette tajunneet         
lienevät tajunneet         

PASSIIVI
lienee   tajuttu           
</pre></td>
								<td>&nbsp;&nbsp;&nbsp;</td>
								<td><pre> 
   en          tajunne
   et          tajunne
   ei          tajunne
   emme        tajunne
   ette        tajunne
   eivät       tajunne


   ei          tajuttane 


   en    liene tajunnut
   et    liene tajunnut
   ei    liene tajunnut
   emme  liene tajunneet
   ette  liene tajunneet
   eivät liene tajunneet


   ei    liene tajuttu
</pre></td>
							</tr>
						</table>
						<table cellspacing="0" cellpadding="0" border="0">
							<tr>
								<td colspan="2" style="padding-bottom:10px;"><strong>Aktiivin imperatiivi</strong></td>
							</tr>
							<tr>
								<td><pre>PREESENS

(sinä)   tajua             
(hän)    tajutkoon         
(me)     tajutkaamme       
(te)     tajutkaa          
(he)     tajutkoot         

PASSIIVI
         tajuttakoon       

PERFEKTI

ole      tajunnut          
olkoon   tajunnut          
olkaamme tajunneet         
olkaa    tajunneet         
olkoot   tajunneet         

PASSIIVI

olkoon   tajuttu           
</pre></td>
								<td>&nbsp;&nbsp;&nbsp;</td>
								<td><pre> 

   älä         tajua 
   älköön      tajutko
   älkäämme    tajutko
   älkää       tajutko
   älkööt      tajutko


   älköön      tajuttako 



   älä ole       tajunnut
   älköön olko   tajunnut
   älkäämme olko tajunneet
   älkää olko    tajunneet
   älkööt olko   tajunneet



   älköön olko   tajuttu
</pre></td>
							</tr>
						</table>
						<table cellspacing="0" cellpadding="0" border="0">
							<tr>
								<td colspan="2" style="padding-bottom:10px;"><strong>Verbin nominaalimuodot</strong></td>
							</tr>
							<tr>
								<td><pre>I INFINITIIVI              

Lyhyempi muoto:            
         tajuta            

Pitempi muoto:             
         tajutakseni       
         tajutaksesi
         tajutakseen
         tajutaksemme
         tajutaksenne
         tajutakseen

III  INFINITIIVI           

inessiivi    tajuamassa    
elatiivi     tajuamasta    
illatiivi    tajuamaan     
adessiivi    tajuamalla
abessiivi    tajuamatta    
instruktiivi tajuaman      
                           
Passiivi
instruktiivi tajuttaman    
                           
                           
</pre></td>
								<td>&nbsp;&nbsp;&nbsp;</td>
								<td><pre> II INFINITIIVI

 inessiivi    tajutessa 
 instruktiivi tajuten

 Passiivi
 inessiivi    tajuttaessa 






   IV INFINITIIVI

   nominatiivi  tajuaminen
   partitiivi   tajuamista
  

   I PARTISIIPPI 
   aktiivi      tajuava
   passiivi     tajuttava 

   II PARTISIIPPI 
   aktiivi      tajunnut
   passiivi     tajuttu
</pre></td>
							</tr>
						</table>

					</div>
				</td>
			</tr></table>		</div>
		<div id="footer"><a href="http://www.oph.fi/"><img src="i/oph_logo_ymmarrasuomea.gif" width="157" height="35" alt="OPH" /></a></div>
	</div>
</body>
</html>
